臺灣臺中地方法院刑事判決　　　　　　　　　　　　　九十一年度訴字第三一三號
　　公　訴　人　臺灣台中地方法院檢察署檢察官
　　被　　　告　甲○○
右列被告因毒品危害防制條例案件，經檢察官提起公訴（九十年度毒偵字第五七九四
號），本院判決如左：
    主  文
甲○○連續施用第一級毒品，累犯，處有期徒刑壹年。
扣案之第一級毒品海洛因貳小包（毛重約壹點貳公克）沒收銷燬之。
    事  實
一、（一）甲○○曾因違反肅清煙毒條例案件，經本院於民國八十六年三月十七日，
    以八十六年度訴字第四二一號刑事判決判處有期徒刑三月一月確定，於八十六年
    四月十一日入監執行，於八十七年二月十九日，假釋付保護管束，於八十八年十
    二月八日被撤銷假釋執行殘刑，始於八十九年十二月二十八日執行完畢；又因施
    用第一級毒品海洛因案件，經本院以八十八年度毒聲字第二八八四號刑事裁定送
    觀察、勒戒後，認無繼續施用毒品傾向，已由該署檢察官於八十八年六月四日，
    以八十八年度偵字第一一九０一號不起訴處分確定。復因施用第一級毒品海洛因
    案件，經本院以九十年度毒聲字第九七七號刑事裁定送觀察、勒戒後，認有繼續
    施用毒品傾向，而由本院以九十年度毒聲字第一四一八號刑事裁定送強制戒治，
    嗣經本院於九十年九月三日，以九十年度毒聲字第四三四三號刑事裁定停止戒治
    ，所餘戒治期間付保護管束；並另由臺灣臺中地方法院檢察署檢察官提起公訴，
    經本院於九十年四月十八日，以九十年度訴字第七三七號刑事判決判處有期徒刑
    十月確定。（二）詎甲○○基於連續施用第一級毒品海洛因之概括犯意，自上開
    停止強制戒治，交付保護管束期間之九十年十一月初起至同年十二月十一日晚上
    七時許止，連續在台中市○區○○里○○○街十號二樓之八住處，以將第一級毒
    品海洛因混加礦泉水，用注射針筒注射在手臂血管上方式，施用第一級毒品海洛
    因，嗣為警於九十年十二月十一日晚上十一時十五分許，在台中市○○路與市○
    路口查獲，並扣得甲○○與胡俊豪共有之第一級毒品海洛因二小包（毛重約一、
    二公克）。
二、案經臺中市警察局第三分局報請臺灣臺中地方法院檢察署檢察官偵查起訴。
    理  由
一、（一）訊據被告甲○○對於：曾於右揭時地，連續施用第一級毒品海洛因之事實
    ，坦承不諱，核與證人胡俊豪於警詢時之供述相符，並有扣押筆錄、台中市衛生
    局煙毒尿液檢驗成績書各一紙，照片一幀在卷可稽，復有第一級毒品海洛因二小
    包（毛重約一、二公克）扣案可佐，是被告之自白應與事實相符。（二）又被告
    曾因施用第一級毒品海洛因案件，經本院以八十八年度毒聲字第二八八四號刑事
    裁定送觀察、勒戒後，認無繼續施用毒品傾向，已由該署檢察官於八十八年六月
    四日，以八十八年度偵字第一一九０一號不起訴處分確定。復因施用第一級毒品
    海洛因案件，經本院以九十年度毒聲字第九七七號刑事裁定送觀察、勒戒後，認
    有繼續施用毒品傾向，而由本院以九十年度毒聲字第一四一八號刑事裁定送強制
    戒治，嗣經本院於九十年九月三日，以九十年度毒聲字第四三四三號刑事裁定停
    止戒治，所餘戒治期間付保護管束；並另由臺灣臺中地方法院檢察署檢察官提起
    公訴，經本院於九十年四月十八日，以九十年度訴字第七三七號刑事判決判處有
    期徒刑十月確定等情，亦有刑事資料查註紀錄表、臺灣臺等法院被告前案紀錄表
    、不起訴處分書、刑事判決各一紙在卷可參。本件事證明確，被告犯行堪予認定
    。
二、核被告所為，係犯毒品危害防制條例第十條第一項之施用第一級毒品罪。被告與
    案外人胡俊豪共同持有上開第一級毒品海洛因之低度行為，已為其施用第一級毒
    品海洛因之高度行為所吸收，爰不另論罪。被告先後多次施用第一級毒品之行為
    ，時間緊接，且犯罪構成要件相同，顯係基於概括犯意反覆為之，為連續犯，應
    依刑法第五十六條規定，論以一罪，並加重其刑。又被告曾因違反肅清煙毒條例
    案件，經本院於八十六年三月十七日，以八十六年度訴字第四二一號刑事判決判
    處有期徒刑三月一月確定，甫於八十九年十二月二十八日執行完畢，有臺灣高等
    法院被告全國前案紀錄表一紙在卷可參，其五年以內再犯本件有期徒刑以上之罪
    ，為累犯，應依刑法第四十七條規定，加重其刑，並依法遞加之。爰審酌：被告
    正值青壯，竟不仍向上，迭迭施用毒品，犯罪手段尚屬平和，所為除殘害自己外
    ，固未實際侵害他人之權益，然仍屬有害國本，暨犯罪後坦承犯行，態度良好等
    一切情狀，量處如主文所示之刑。末查：扣案之第一級毒品海洛因二小包（毛重
    約一、二公克），係屬違禁物，應依同條例第十八條第一項前段規定，予以宣告
    沒收銷燬之。
據上論斷，應依刑事訴訟法第二百九十九條第一項前段，毒品危害防制條例第十條第
一項、第二十條第三項前段、第十八條第一項前段，刑法第十一條前段、第五十六條
、第四十七條，判決如主文。
中      華      民      國      九十一      年      三      月  十二    日
                                    臺灣臺中地法院刑事第六庭
                                        法  官  唐  敏  寶
右正本證明與原本無異。
如不服本判決，應於送達後十日內向本院提出上訴狀（須附繕本），上訴於臺灣高等
法院臺中分院。
                                        書記官
中      華      民      國      九十一      年      三      月  十二    日
附錄論罪科刑法條
毒品危害防制條例第十條第一項：
施用第一級毒品者，處六月以上五年以下有期徒刑。
